

Mohamed Mohsen BEN KHADHER

Ingénieur Informatique en génie logiciel

CONTACT

Téléphone : (+216) 28916177

(+216) 97684295/

Email: mohsen.91bk@gmail.com

/mohsen.bk91@gmail.com

PROFIL

Ingénieur Informatique spécialisé en génie logiciel, Durant mes expériences, j'ai contribué à l'analyse, la conception et le développement de plusieurs applications.

Je possède de solides bases acquises lors de mon parcours universitaire, consolidées par mes expériences professionnelles ainsi qu'un bon sens de l'écoute et un enthousiasme à travailler en équipe.

FORMATION

UNIVERSITÉ Sesame

Diplôme en Ingénierie informatique - génie logiciel.

Septembre 2018 – Septembre 2022

Institut Supérieur de Gestion de Tunis Licence fondamentale en informatique de gestion, Septembre 2011 – Juillet 2015

Lycée el WAFA

Baccalauréat en science de l'économie et gestion, Juillet 2010

EXPÉRIENCE PROFESSIONNELLE

Sopra HR



Consultant informatique (Consultant SIRH) | Lac 2, Tunis Juin 2019 - Aujourd'hui

Développeur/Consultant R&D international sur les localisations Belgique-Luxembourg-Maroc

Team Leader de l'équipe R&D international Sopra HR

Mai 2022 –Aujourd'hui

- Développement des projets pour l'offre Sopra-HR à destination Luxembourg (rémunération stagiaire / Congé pour raisons familiales/
- Développement des projets pour l'offre Sopra-HR à destination Maroc (rémunération stagiaire/ Contribution sociale de solidarité 2021/ exonération des salaires jeunes recrues/...).
- Déclarations légales pour les localisations (Belgique, Luxembourg et Maroc) : pour les années 2020,2021 et 2022.
- Développement des nouvelles fonctionnalités pour amélioration de l'offre produit.
- Dématérialisation des déclarations légales en Belgique et en Luxembourg
- Paramétrage paie, veille légale et analyse fonctionnel des nouveautés
- Maintenance des projets sur les localisations Belgique-Luxembourg-Maroc
- Diagnostics technique et fonctionnel des anomalies, traitement des tickets clients de bout en bout
- Suivi des escalades clients ; mise en point du « focus on » sur le client concerné
- Suivi des installations et assistance des installateurs
- Mise en œuvre de processus d'amélioration des procédures de traitement des anomalies (Customer Satisfaction, ATE,)
- Animation de formations HR Access (traitements, modèle de données, design center et initiation au produit, paie)
- Gestion des environnements Support pour reproduction et tests des cas décrits par les clients : intégration des correctifs, installation des Kits.
- Corrections d'anomalies en React, Java et cobol.
- Gérer les demandes d'évolution produits proposé par les clients.
- Faire des tests d'intégration et des tests de non-régression.
- Rédaction des documentations techniques pour les logiciels développés.

COMPÉTENCES INFORMATIQUES

- Maîtrise des logiciels bureautiques.
- Utilisation de logiciels de mise en page, de graphisme ou de retouches photo.
- Comprendre des contraintes du projet (délais, budget, attentes).
- Connaissances des langages de programmation (.NET, PHP, SQL, Java, C#, C, Cobol "en fonction de la demande de l'employeur"...).
- Utilisation de logiciels spécifiques à certains secteurs d'activité.
- Connaître les concepts de programmation.
- Concevoir et développer un site : conception, modélisation et architecture d'applications, méthodes, normes, langages et outils de développement, langagesde programmation web, algorithmique, environnement de développement, environnement web et XML, normes et procédures de sécurité...
- Avoir une bonne culture générale informatique.

COMPÉTENCES RELATIONNELLES

- Capacité à travailler en équipe.
- > Flexibilité.
- > Faire preuve de créativité.
- > Travailler en mode projet.

EXPÉRIENCE PROFESSIONNELLE

NESSMA-TV



Responsable technique & Développeur Web Full Stack
Juin 2017 – Mai 2019

- Développeur principal pour les projets Web impliquant de nouvelles architectures, maintien du code existant, gestion de la base de données, recommandations pour le développement de nouveau code ou la réutilisation du code existant et la résolution de problèmes de programmation.
- Conception et développement des API REST (JSON) pour les applications Web.
- Aide à la préparation de plans de projet à l'aide d'outils de gestion de projet.
- Mise en place des tests unitaires PHP Unit.
- Prévoir, préparer, installer, tester, configurer et exploiter les moyens techniques audiovisuels.
- Chargé de la régie centrale : préparer, assurer et finaliser une réception, transmission ou une diffusion (satellite, fibre optique, téléphonie, IP).
- Gérer et encadrer la petite équipe de techniciens polyvalents

M TUNISIA-TV



Software Developer | Novembre 2015 - Mai 2017

- Développement du projet gestion de stock de matériel médiatique (Spring boot _ Angular).
- Développement d'une solution web qui gère les demandes de congés au sein de l'entreprise (PHP 5).
- Intégration et développement web.
- Montage et étalonnage montage tous types des émissions : sport, culture, Politique, plateaux... (David Media Composer).

For-Softwares S.A



Software Developer | Aout 2015 - Novembre 2015

- Développement des applications de gestion de ressources humaines.
- Développement du projet en asp.net « fs_formation ».

Certification et formation professionnelle

- Scrum Foundation Professional Certificate SFPC
- Certificate in Full-stack JS

LANGUES

• Arabe : Langue Maternelle

• Français: Professionnel

Anglais

CENTRES D'INTÉRÊT

- Voyager.
- Sport : Natation, football.
- La photographie.